# 【求助陈版】关于实控人回购股份的股份支付处理

提问人：wx_5f2c17ff4450 时间：2022-01-03 19:28:12
一、根据财政部公布的最新的案例，实控人回购股份是否构成股份支付主要考虑以下三点（ 1 ）受让前应当明确约定受让股份将再次授予其他激励对象 （ 2 ）对再次授予其他激励对象有明确的时间安排 （ 3 ）在再次授予其他激励对象之前的持有期间，受让股份形成的合伙份额相关利益安排与代持未形成明显冲突。
二、现我们实务中遇到这一情况，实控人在合伙企业平台回购股份满足上述（ 1 ）（ 2 ）点，即股东协议约定合伙企业平台份额全部用作股份支付，同时将于上市前全部做完。但对于价格这方面，实控人的回购价格为当时员工的入股价，但是新授予的价格为公司的净资产价格，这样就会产生一个差额，使得实控人在这次股份回购中实际获益了。对于这个情况，我们项目组讨论定下如下方案：对于实控人回购的时候不确认股份支付，因实际股份不是授予给实控人的，实控人只是代持的关系。当实控人将股份重新授予员工时候，将回购和授予获得的现金差额确认股份支付费用并一次计入损益。对于这样的处理，陈版主觉得是否符合会计准则要求

回答人：chenyiwei
如果已经明确后续再次授予价格为届时的净资产值，则对于确定实控人将享有的净资产变动份额，应按利润分享计划的原则处理，每年根据每股净资产变动情况逐年确认管理费用和资本公积，而不能到再次授出时一次性计入损益。